臺灣臺南地方法院民事裁定　　　　　 99年度司財管字第170號
聲　請　人　安泰商業銀行股份有限公司
法定代理人　齊百邁
上列聲請人聲請對被繼承人蔡清連選任遺產管理人事件，本院裁
定如下：
   主  文
選任江文杰地政士為被繼承人蔡清連(男，民國○○○年○月○
○日生，身份證統一編號：Ｚ000000000號，民國九十
八年三月十八日死亡)之遺產管理人。
聲請程序費用新臺幣壹仟元由被繼承人蔡清連之遺產負擔。
    理  由
一、按繼承開始時，繼承人之有無不明者，由親屬會議於一個月
    內選定遺產管理人，並將繼承開始及選定遺產管理人之事由
    ，向法院報明；無親屬會議或親屬會議未於前條所定期限內
    選定遺產管理人者，利害關係人或檢察官，得聲請法院選任
    遺產管理人，並由法院依前項規定為公示催告；公示催告期
    限屆滿，無繼承人承認繼承時，其遺產於清償債權，並交付
    遺贈物後，如有剩餘，歸屬國庫，民法第1177條、第1178
    條第2項、第1185條分別定有明文。
二、本件聲請狀意旨略以：被繼承人蔡清連於民國（下同）93年
    8月2日向聲請人借貸新台幣（下同）330,000元。被繼承人
    蔡清連於民國98年3月18日死亡，其第一順位繼承人均拋棄
    繼承，無第二順位繼承人，是否仍有繼承人不明，而其親屬
    會議未於一個月內選定遺產管理人，致聲請人無法行使權利
    ，為確保聲請人之權利，故檢具相關資料，向法院聲請為被
    繼承人蔡清連選任遺產管理人等語。
三、經查，聲請人主張之事實，業據其提出被繼承人除戶謄本、
    本院99年8月10日南院龍家寅98年度繼字第903號、信用借款
    契約書（以上皆為影本）各1份為證，堪信為真實；復查被
    繼承人蔡清連之繼承人均已拋棄繼承權，業據本院調閱98年
    度繼字第903號拋棄繼承卷宗核閱無誤，又未準用民法第117
    7條規定選定遺產管理人，而聲請人為被繼承人之債權人，
    故聲請人以利害關係人聲請選任被繼承人之遺產管理人，核
    與上開規定並無不合，應予准許。
四、再查，本件被繼承人蔡清連之繼承人均已拋棄繼承權，足見
    渠等對被繼承人遺產之處置已漠不關心，經本院函詢其繼承
    人蔡忠義、蔡堂得、蔡秀玉、蔡秀英、蔡清春，請其等於文
    到五日內以書面陳明是否願意擔任被繼承人蔡清連之遺產管
    理人，逾期視為無願意，上開繼承人均逾期未陳明其意願，
    視為無願意擔任，有送達證書附卷可憑。而關於選任江文杰
    地政士為被繼承人蔡清連之遺產管理人部份，業據聲請人提
    出江文杰地政士願任被繼承人遺產管理人同意書及證照影本
    各1份，表示其意願；本院復以100年2月14日南院龍家歡99
    年度司財管字第170號函詢江文杰地政士與聲請人有無合作
    關係，江文杰地政士於100年3月1日回覆本院與聲請人無僱
    傭及合作關係，並願意擔任被繼承人蔡清連之遺產管理人，
    有家事陳報狀1件在卷足徵。經本院審酌認江文杰地政士具
    有法律專業知識及能力，且與被繼承人蔡清連所遺遺產間無
    利害關係，若由其擔任本事件之遺產管理人，定能秉持其專
    業倫理擔當此具公益性質之職務，並順利達成管理保存及清
    算遺產之任務。執此，本院認為由江文杰地政士擔任被繼承
    人蔡清連之遺產管理人，應屬妥適，爰裁定如主文。
五、依非訟事件法第157條，裁定如主文。
中    華    民    國   100    年    3     月    4     日
                  家事法庭司法事務官  蔡明賢
以上正本係照原本作成。
如不服本裁定，應於裁定送達後10日內向本院提出抗告狀，並繳
納抗告費新台幣1千元。
中    華    民    國   100    年    3     月    7     日
                              書記官  劉毓如